# 求助陈版主：年中取得控制的合并报表问题

提问人：Teresawudi 时间：2020-03-30 16:26:56
请教陈版：如果是年中取得了非同一控制下的子公司，那么在当年末编合并报表的时候，子公司的净利润怎么按照购买日资产公允价值持续计量调整呢？还有就是做抵消分录的时候，这笔：【借 年初未分配利润】 咋写呢投资收益是半年的，而抵消的子公司净利润是一年的呀。。 投资收益
少数股东损益
贷 未分配利润
提取盈余公积
向股东分配

回答人：chenyiwei
在非同一控制下企业合并的当年，抵销分录中的“年初未分配利润”应当是该子公司于购买日的未分配利润余额。
子公司净利润“按照购买日资产公允价值持续计量调整”的含义主要是针对购买日已存在的资产，其在购买日至年末期间的折旧、摊销、销售成本结转金额需按相关资产于购买日的公允价值进行调整，如固定资产的评估增值需在其剩余折旧年限内摊销，作为对合并报表层面折旧费用的调整。